【裁判字號】    97,聲再,62
【裁判日期】    970520
【裁判案由】    聲請再審
【裁判全文】
臺灣高等法院高雄分院刑事裁定          97年度聲再字第62號
聲  請  人
即受判決人  甲○○
選任辯護人  江大寧律師
上列聲請人因聲請再審案件，對於本院96年度上易字第753 號中
華民國97年3 月31日確定判決（起訴案號：臺灣高雄地方法院檢
察署94年偵字第11841 號），聲請再審，本院裁定如下：
    主  文
再審之聲請駁回。
    理  由
一、聲請意旨略稱：聲請人已經說明具體理由，請求聲請傳喚代
    行告訴人黃翠玲、李冠霖、吳在偉，以調查被害人劉英賢有
    無受詐欺？且受詐欺者，究竟係劉英賢本人，或其任代表人
    之非凡波特公司？原判決均未予調查。且尚有91年11月15日
    之協議書，原判決亦漏未堪酌其內容，以致誤認聲請人仍成
    立詐欺罪，爰依刑事訴訟法第421 條、第424 條之規定聲請
    再審等語。
二、按刑事訴訟法第421 條規定，不得上訴於第三審法院之案件
    ，除前條規定外，其經第二審確定之有罪判決，如就足生影
    響於判決之重要證據漏未審酌者，亦得為受判決人之利益，
    聲請再審。必須當事人於第二審法院判決前所提出之證物，
    足以影響、變更判決結果而法院漏未審酌，始與規定相符。
    如第二審判決前所提出之證據，經第二審法院依調查之結果
    ，本於論理法則、經驗法則，取捨證據後，認定事實者，則
    不包括之，必該證據已經提出卻漏未審酌，且該證據確為真
    實，而足以據以認定受判決人應受無罪、或免訴、或輕於原
    審所認定罪名而後可，否則如不足以推翻原確定判決所認之
    罪名，而僅據以爭執原確定判決對證據之取捨，仍不能准許
    再審。
三、查本件聲請人如何對非凡波特公司總經理劉英賢施詐，致其
    陷於錯誤而於91年11月15日簽訂協議書，並支付4 萬美元現
    金及折合約1 萬美元之新臺幣30萬元（合計約5 萬美元）給
    甲○○，相關之證人即：(一)劉英賢關於聲請人如何對其施詐
    ；(二)證人吳在偉、曾韻琇關於聲請人如何向劉英賢表示有能
    力申請開立備兌信用狀供向融資銀行借款，及劉英賢係將手
    續費交付聲請人；(三)證人陳明德、邱愈恆關於聲請人收受劉
    英賢交付之手續費後有無轉交陳明德及其後如何使用；(四)證
    人李惠君關於聲請人實際上有無開立備兌信用狀；(五)證人劉
    文超關於陳明德有無提供備兌信用狀之能力；(六)91年11月15
    日協議書究竟係如何簽訂，及該協請書與聲請人施用詐術之
    關係；業經原確定判決審理時予以審酌，並於判決理由內敘
    明其採捨之理由綦詳。聲請人雖聲請傳喚黃翠玲，證明本案
    被害人並非劉英賢，但黃翠玲於協商及簽訂協議書過程均未
    在場；及聲請傳喚吳在偉，惟因出境滯留國外，迄未返回臺
    灣；以上事由，原判決亦予敘明綦詳，顯無聲請人所稱判決
    漏未斟酌情事。至於，證人李冠霖部分，聲請人所表明之待
    證事項，係與以上證人所述內容重覆，仍不足推翻原確定判
    決所認之事實及罪名，核與漏未審酌之情形有別。因此，聲
    請人提出之事證，縱經審酌，亦無法據以推翻原判決認定事
    實之基礎，而改為有利於聲請人認定之依據。聲請人執此認
    原確定判決有漏未審酌重要證據情事，並據以為聲請再審之
    原因，核與刑事訴訟法第421 條規定得聲請再審之要件不合
    ，本件聲請再審，為無理由，應予駁回。
四、據上論結，應依刑事訴訟法第434 條第1 項，裁定如主文。
中    華    民    國    97    年    5     月    20    日
                  刑事第五庭    審判長法  官  曾永宗
                                      法  官  任森銓
                                      法  官  王伯文
以上正本證明與原本無異。
不得抗告。
中    華    民    國    97    年    5     月    20    日
                                      書記官  黎  珍


司法院資訊處製作；財團法人民間司法改革基金會備份。
